臺灣臺南地方法院民事裁定
110年度簡抗字第15號
抗  告  人  唐肇澧
代  理  人  陳曉燕
            唐銘胃
相  對  人  吳永杉
            蕭茹丹
            蕭清升
上列當事人間聲請訴訟救助事件，抗告人對於中華民國110年10
月8日本院新市簡易庭110年度新救字第8號民事裁定提起抗告，
本院裁定如下：
    主  文
抗告駁回。
抗告費用由抗告人負擔。
    理  由
一、按對於簡易程序之第一審裁定提起抗告，應表明抗告理由，
    此觀諸民事訴訟法第436條之1第3項準用同法第488條第3項
    規定自明。惟抗告人提起抗告而未表明抗告理由者，依同法
    第436條之1第3項準用同法第495條之1第1項，再準用同法第
    442條第2項、第3項、第444條之1第1項規定，該抗告並非不
    合法，且非法院應定期命補正事項，僅抗告法院審判長得斟
    酌情形定相當期間命抗告人提出抗告理由書，以利參考而已
    。抗告人未提出抗告理由，抗告法院仍得依全案卷證資料並
    斟酌全意旨而為論斷（最高法院108年度台抗字第237號裁定
    意旨參照）。次按，當事人因無資力支出訴訟費用而聲請訴
    訟救助者，關於無資力支出訴訟費用之事由，應提出可使法
    院信其主張為真實並能即時調查之證據，以釋明之，此觀民
    事訴訟法第109條第2項、第284條之規定自明。是法院調查
    聲請人是否無資力支出訴訟費用，專就聲請人提出之證據為
    之，如聲請人並未提出證據，或依其提出之證據，未能信其
    無資力支出訴訟費用之主張為真實，即應將其聲請駁回，無
    依職權調查之必要（最高法院109年度台抗字第262號裁定參
    照）。
二、本件抗告意旨略以：事實及理由後補，請求廢棄原裁定等語
    。
三、查，本件抗告人於民國110年11月4日對於本院新市簡易庭11
    0年度新救字第8號民事裁定提起抗告，惟僅表明事實及理由
    後補，而未表明抗告理由，且迄今仍未提出抗告理由，揆之
    前揭說明，本院自得依全案卷證資料並斟酌全意旨而為論斷
    。
四、次查，抗告人雖以生活困難，積蓄全遭相對人借用未還，目
    前實無資力支出訴訟費用為由，向法院聲請訴訟救助，惟抗
    告人就其主張無資力支出訴訟費用之事實，並未提出任何證
    據以為釋明，揆之前揭說明，法院自應將抗告人之聲請駁回
    。原審裁定駁回抗告人之聲請，經核於法並無違誤。抗告意
    旨指摘原裁定不當，求予廢棄，為無理由，應予駁回。
五、據上論結，本件抗告為無理由，依民事訴訟法第495條之1第
    1項、第449條第1項、第95條、第78條，裁定如主文。
中    華    民    國   110    年    12    月    30    日
                  民事第五庭  審判長法  官  林雯娟
　
                                    法  官  吳金芳
　
                                    法  官  伍逸康
以上正本係照原本作成。　　　　　　　　　　　　　　　　　
本裁定不得抗告。
中　　華　　民　　國　　110 　年　　12　　月　　30　　日
　　　　　　　　　　　　　　　　　　書記官  康紀媛